【裁判字號】    89,易,4860
【裁判日期】    891215
【裁判案由】    家庭暴力防治法
【裁判全文】
臺灣高雄地方法院刑事判決                        八十九年度易字第四八六號
    公  訴  人  臺灣高雄地方法院檢察署檢察官
    被      告  乙○○
右列被告因家庭暴力防治法案件，經檢察官提起公訴（八十九年度偵字第二二五八七
號），本院判決如左：
    主  文
乙○○傷害人之身體，處拘役參拾日，如易科罰金，以佰元折算壹日。
    事  實
一、乙○○與甲○○係夫妻關係，二人間具有家庭暴力防治法第三條第一款所定之家
    庭成員關係，雙方因甲○○與乙○○之母親不合，而感情交惡分居。民國八十九
    年十月五日晚上約七時三十分許（起訴書誤繕為八時二十分許），甲○○至高雄
    市三民區○○○路二五五號十樓之二乙○○任職之三商人壽公司，因保險費等問
    題，與乙○○發生嚴重爭執；詎乙○○竟萌普通傷害犯意，以徒手毆打甲○○，
    致甲○○受有頭頂腫脹三×二公分、左頸紅腫二×六公分、左前臂紅腫擦傷十五
    ×四公分、十五×一公分、左手掌紅腫三×二公分、右上臂紅腫十×五公分、右
    前臂紅腫十五×五公分、右第五指擦傷零點五×零點五公分、右臀外側紅腫二十
    ×十公分、右大腿擦傷二×一公分等之傷害。
二、案經甲○○訴請臺灣高雄地方法院檢察署檢察官偵查起訴。
    理  由
一、訊據被告乙○○對於右開出手毆打告訴人甲○○之事實固不否認，惟辯稱：當時
    是因告訴人到伊公司去鬧，且先出手毆打伊，伊才會因為防衛而毆打告訴人云云
    ；惟查右揭事實，業經告訴人甲○○分別於警、偵訊及本院庭訊時指訴明確，而
    告訴人受有上開傷害，則有大東醫院診斷證明書一紙附卷可稽；被告雖以係告訴
    人先出手傷害方因防衛而毆打告訴人云云，然若被告果係基於防衛之意思方出手
    毆打告訴人，當不致造成告訴人所受上開高達十處左右之紅腫擦傷等傷害，顯見
    被告應係基於傷害之犯意出手毆打告訴人，被告所辯自不可採；綜上所述，被告
    犯罪事證明確，犯行應可認定。
二、核被告乙○○所為，係犯刑法第二百七十七條第一項之普通傷害罪，又因被告乙
    ○○與告訴人甲○○係夫妻關係，具有家庭暴力防治法第三條第一款所定之家庭
    成員關係，故被告本件犯行亦屬於家庭暴力防治法第二條第二項所稱之家庭暴力
    罪。審酌被告犯罪後坦承大部分犯行，態度良好，係因與告訴人產生口角爭執，
    一時情緒失控方犯本件犯行，惡性非鉅，又告訴人雖受有多處紅腫及擦傷之傷害
    ，惟受傷情形均非嚴重等一切情狀，爰酌情量處如主文所示之刑，並諭知易科罰
    金之折算標準，以昭炯戒。
據上論斷，應依刑事訴訟法第二百九十九條第一項前段，刑法第二百七十七條第一項
、第四十一條、罰金罰鍰提高標準條例第一條前段、第二條，判決如主文。
本案經檢察官高大方到庭執行職務。
中    華    民    國    八十九    年    十二      月      十五        日
                                  臺灣高雄地方法院刑事第六庭
                                              法  官 李怡諄
右正本證明與原本無異。
如不服本判決，應於判決送達後十日內，向本院提出上訴狀。
                                              書記官 龔  能
中    華    民    國    八十九    年    十二      月      十五        日
附錄本件論罪條文：
中華民國刑法第二百七十七條
（普通傷害罪）
傷害人之身體或健康者，處三年以下有期徒刑、拘役或一千元以下罰金。
犯前項之罪因而致人於死者，處無期徒刑或七年以上有期徒刑；致重傷者，處三年以
上十年以下有期徒刑。


司法院資訊處製作；財團法人民間司法改革基金會備份。
